hu: Levegő- és vízrakétakészlet indítási módja: Biciklipumpa (Schrader/Presta kompatibilis); Elektromos pumpával/légkompresszorral kompatibilis; Csapból tölthető (csak víz,; Lábpumpa; Kézipumpa; Önálló pumpás kilövő; Ugrálós kilövő; nyomás alá helyezés nélkül); Egyéb
nl: Lanceermethode lucht- en waterraketten: Fietspomp (geschikt voor Schrader/Presta); Geschikt voor elektrische pomp/luchtcompressor; Vullen met kraan (alleen water; Voetpomp; Handpomp; Zelfstandige pomplanceerder; Stomplanceerder; geen druk); Overig
pl: Metoda wystrzeliwania rakiet powietrznych i wodnych: Pompka rowerowa (kompatybilna z wentylem Schrader/Presta); Kompatybilność z pompką elektryczną/kompresorem; Napełnianie z kranu (tylko woda; Pompka nożna; Pompka ręczna; Niezależna wyrzutnia z pompką; Wyrzutnia na nadepnięcie; bez zwiększania ciśnienia); Inne
zh-TW: 空氣與水火箭發射方式: 自行車打氣筒 (相容美式/法式氣門嘴); 相容電動打氣機/空氣壓縮機; 水龍頭注水 (僅限水; 腳踏打氣筒; 手動打氣筒; 自帶打氣筒發射器; 腳踩發射器; 無加壓); 其他
bg-BG: Начин на изстрелване на въздушни и водни ракети: Помпа за велосипед (съвместима с Schrader/Presta); Съвместима с електрическа помпа/въздушен компресор; Пълнене от чешмата (само с вода; Крачна помпа; Ръчна помпа; Автономна стартова помпа; Стартер с настъпване; без херметизация); Други
ru: Способ запуска воздушно-водной ракеты: Велосипедный насос (совместим с ниппелями Schrader/Presta); Совместимо с электрическим насосом/воздушным компрессором; Наполнение из крана (только вода; Ножной насос; Ручной насос; Автономная пусковая установка с насосом; Педальная пусковая установка; без создания давления); Другое
tr: Hava ve su roketi fırlatma yöntemi: Bisiklet pompası (Schrader/Presta uyumlu); Elektrikli pompa/hava kompresörü uyumlu; Musluktan dolum (sadece su; Ayak pompası; El pompası; Kendinden pompalı fırlatıcı; Ayakla basmalı fırlatıcı; basınçlandırma yok); Diğer
de: Verfahren zum Abschuss von Luft- und Wasserraketen: Fahrradpumpe (kompatibel mit Schrader/Presta); Kompatibel mit Elektropumpe/Luftkompressor; Hahnfüllung (nur Wasser; Fußpumpe; Handpumpe; Integrierte Pumpen-Startrampe; Fuß-Startrampe; ohne Druckbeaufschlagung); Andere
fr: Système de lancement de la fusée à air et à eau: Pompe à vélo (compatible Schrader/Presta); Pompe électrique/compatible avec un compresseur d’air; Remplissage au robinet (eau uniquement; Pompe à pied; Pompe à main; Lanceur à pompe autonome; Lanceur à pied; sans pressurisation); Autre
vi: Phương pháp phóng tên lửa khí và nước: Bơm xe đạp (tương thích van Schrader/Presta); Tương thích bơm điện/máy nén khí; Đổ nước từ vòi (chỉ có nước; Bơm chân; Bơm tay; Bệ phóng có bơm độc lập; Bệ phóng dậm chân; không được nén khí); Khác
cs: Způsob startu rakety na vzduch a vodu: Pumpička na kolo (kompatibilní s ventilky Schrader/Presta); Kompatibilní s elektrickou pumpou / vzduchovým kompresorem; Plnění z kohoutku (pouze voda; Nožní pumpa; Ruční pumpa; Odpalovací zařízení se zabudovanou pumpou; Odpalovací zařízení s nášlapem; bez tlakování); Ostatní
da: Luft- og vandrakets affyringsmetode: Cykelpumpe (kompatibel med Schrader/Presta); Kompatibel med elektrisk pumpe / luftkompressor; Påfyldning via vandhane (kun vand; Fodpumpe; Håndpumpe; Selvstændig pumpeaffyrer; Trædaffyrer; ingen tryksætning); Anden
sk-SK: Metóda Launch rakety vzduch-voda: Cyklistická pumpa (kompatibilná so Schrader/Presta); Kompatibilné s elektrickou pumpou/kompresorom; Plnenie z vodovodu (iba voda; Nožná pumpa; Ručná pumpa; Odpaľovač so zabudovanou pumpou; Nášľapný odpaľovač; bez tlakovania); Iné
ko: 에어 로켓 및 물 로켓 발사 방식: 자전거 펌프(슈레이더/프레스타 호환); 전기 펌프/공기 압축기 호환; 수도꼭지 주입(물 전용; 풋 펌프; 핸드 펌프; 독립형 펌프 발사기; 스톰프 발사기; 무가압); 기타
sv: Uppskjutningsmetod för luft- och vattenraket: Cykelpump (Schrader/Presta-kompatibel); Kompatibel med elpump/luftkompressor; Kranpåfyllning (endast vatten; Fotpump; Handpump; Fristående pumpavfyrningsramp; Stampavfyrningsramp; ingen trycksättning); Övrigt
th: วิธีการยิงจรวดอากาศและน้ำ: ที่สูบลมจักรยาน (รองรับ Schrader/Presta); รองรับปั๊มลมไฟฟ้า/เครื่องอัดอากาศ; เติมน้ำจากก๊อกน้ำ (เฉพาะน้ำ; ที่สูบลมเท้า; ที่สูบลมมือ; แท่นปล่อยพร้อมปั๊มลมในตัว; แท่นปล่อยแบบกระทืบ; ไม่มีแรงดัน); อื่นๆ
lt-LT: Oro ir vandens raketų paleidimo būdas: Dviračio pompa (suderinama su „Schrader“ / „Presta“); Suderinama su elektrine pompa / oro kompresoriumi; Pildoma iš čiaupo (tik vanduo; Kojinė pompa; Rankinė pompa; Autonominė pompa-paleidiklis; Kojinis paleidiklis; be slėgio); Kita
nb: Launch for luft- og vannrakett: Sykkelpumpe (Schrader-/Presta-kompatibel); Kompatibel med elektrisk pumpe / luftkompressor; Kranfylling (kun vann; Fotpumpe; Håndpumpe; Frittstående pumpeutskytning; Stampe-utskytning; ingen trykksetting); Annet
sl-SI: Način izstrelitve rakete na zrak in vodo: Kolesarska tlačilka (združljiva s Schrader/Presta); Združljivo z električno tlačilko/zračnim kompresorjem; Polnjenje iz pipe (samo voda; Nožna tlačilka; Ročna tlačilka; Izstreljevalnik z vgrajeno tlačilko; Pnevmatski nožni izstreljevalnik (stomp); brez ustvarjanja tlaka); Drugo
el: Μέθοδος εκτόξευσης πυραύλων αέρος και νερού: Αντλία ποδηλάτου (συμβατή με βαλβίδες Schrader/Presta); Συμβατό με ηλεκτρική αντλία/αεροσυμπιεστή; Γέμισμα από βρύση (μόνο νερό; Αντλία ποδιού; Αντλία χειρός; Αυτόνομος εκτοξευτής με αντλία; Εκτοξευτής ποδιού (stomp); χωρίς συμπίεση); Άλλο
fi: Ilma- ja vesiraketin laukaisutapa: Pyöränpumppu (Schrader-/Presta-yhteensopiva); Yhteensopiva sähköpumpun/ilmakompressorin kanssa; Hanatäyttö (vain vesi; Jalkapumppu; Käsipumppu; Sisäänrakennettu pumppulaukaisin; Polkulaukaisin; ilman paineistusta); Muu
zh-CN: 空气/水火箭发射方式: 自行车打气筒（兼容美式/法式气门嘴）; 兼容电动气泵/空气压缩机; 水龙头注水（仅限水; 脚踏泵; 手动泵; 独立泵发射器; 踩踏式发射器; 无加压）; 其他
pt-BR: Método de lançamento do foguete de ar e água: Bomba de bicicleta (compatível com Schrader/Presta); Compatível com bomba elétrica/compressor de ar; Enchimento em torneira (apenas água; Bomba de pé; Bomba manual; Lançador com bomba autônoma; Lançador de pisar (Stomp launcher); sem pressurização); Outros
ro-RO: Metoda de lansare a rachetelor cu aer și apă: Pompă de bicicletă (compatibilă cu Schrader/Presta); Compatibilă cu pompă electrică/compresor de aer; Umplere de la robinet (doar apă; Pompă de picior; Pompă manuală; Lansator cu pompă integrată; Lansator cu pedală de picior; fără presurizare); Altele
pt-PT: Método de lançamento do foguete de ar e água: Bomba de bicicleta (compatível com Schrader/Presta); Compatível com bomba elétrica/compressor de ar; Enchimento na torneira (apenas água; Bomba de pé; Bomba manual; Lançador com bomba autónoma; Lançador de pisar; sem pressurização); Outro
ja: エア＆ウォーターロケットの発射方法: 自転車用空気入れ (米式/仏式対応); 電動ポンプ/エアコンプレッサー対応; 蛇口給水 (水のみ; フットポンプ; ハンドポンプ; ポンプ内蔵ランチャー; ストンプランチャー; 加圧なし); その他
hr-HR: Metoda lansiranja zračne i vodene rakete: Pumpa za bicikl (kompatibilna sa Schrader/Presta ventilima); Kompatibilno s električnom pumpom / kompresorom za zrak; Punjenje na slavini (samo voda; Nožna pumpa; Ručna pumpa; Samostalni lanser s pumpom; Lanser s nagaznom pumpom; bez presurizacije); Ostalo
en: Air & water rocket launch method: Bike pump (Schrader/Presta compatible); Electric pump/air compressor compatible; Faucet-fill (water only; Foot pump; Hand pump; Self-contained pump launcher; Stomp launcher; no pressurization); Other
es: Método de lanzamiento del cohete de aire y agua: Bomba de bicicleta (compatible con Schrader/Presta); Compatible con bomba eléctrica/compresor de aire; Llenado con grifo (solo agua; Bomba de pie; Bomba manual; Lanzador con bomba autónoma; Lanzador de pisotón; sin presurización); Otro
it: Metodo Launch del razzo ad aria e ad acqua: Pompa per bicicletta (compatibile Schrader/Presta); Compatibile con pompa elettrica/compressore d'aria; Riempimento al rubinetto (solo acqua; Pompa a pedale; Pompa a mano; Lanciatore con pompa integrata; Lanciatore a pedale (stomp); nessuna pressurizzazione); Altro